# 现金流量表

提问人：ali12345678 时间：2018-02-10 16:12:07
请教陈版主，企业A打算投资企业B，企业A在 2017 年 2 月打给B企业 100 万元， 3 月底企业完成工商变更，企业现金流量表的合并应该是将4-12月份的现金流纳入合并范围，但是这样的话，现金流量表中A企业投资支付的现金与B企业收到的现金就不一致了，怎么处理

回答人：chenyiwei
虽然投资款的拨付是在购买日之前（请注意工商变更不是判断购买日的唯一因素），但因为这两者存在关联，因此在年末编制合并现金流量表时，应将A企业的“投资支付的现金”和B企业购买日现金余额中的对应金额冲抵，就不会出现你说的问题了。